(41) 9 9688-3347 marielen.latauczeski@gmail.com

GitHub: marielen-lk

MARIELEN LATAUCZESKI

Desenvolvedora Full Stack com experiência em aplicações web utilizando React (TypeScript) no front-end e Flask (Python) no back-end. Atuação com APIs RESTful, CI/CD com Azure DevOps e infraestrutura AWS (EC2, S3, RDS). Foco em código limpo, boas práticas e trabalho em times ágeis.

Endereço: Rua Dalva Teresinha Pires,CIC – Curitiba.

FORMAÇÃO ACADÊMICA ESTÁCIO

Tecnólogo - Análise e Desenvolvimento de Sistemas | Concluído - 2024

E.E.B ALINOR VIEIRA CÔRTE

Ensino Médio Completo | 2014

EXPERIÊNCIA ACADÊMICA

- Desenvolvimento de bateria interativa em HTML, CSS e JavaScript.
- Desenvolvimento em React de um miniBlog.

COMPETÊNCIAS

- Front-end: React.js (TypeScript),
 JavaScript, CSS3, Styled components, Bootstrap, React Hook
 Form, Context API, consumo de APIs
 REST
- Back-end: Python, Flask, construção e consumo de APIs RESTful, arquitetura de microsserviços
- Banco de dados: MySQL
- DevOps & Cloud: Azure DevOps (CI/CD), AWS (EC2, S3, RDS), Git, GitHub, GitFlow
- Ferramentas e práticas: Postman, GitKraken, Scrum

EXPERIÊNCIA PROFISSIONAL

Desenvolvedora Full Stack Pleno - Sinergia Engenharia e Meio Ambiente | jan 2024 - Atual

- Desenvolvimento de APIs RESTful com Flask (Python) e integração front-end com React + TypeScript
- Responsável por deploys com Azure DevOps e gerenciamento de recursos AWS (EC2, S3)
- Atuação end-to-end: arquitetura, implementação e otimização de funcionalidades
- Aplicação de GitFlow, Clean Code e Scrum em projetos com foco em sustentabilidade (Inventário de GEE)

Estagiária - ABR ENERGIAS | out 2022 - jan 2024

- Auxílio técnico em instalação e configuração de sistemas e equipamentos
- Suporte operacional a aplicativos e sistemas operacionais
- Desenvolvimento de soluções como calculadora solar e simulador solar (PHP e JavaScript)

Agente de atendimento técnico - SYKES/SITEL | nov 2021 - ago 2022

 Verificação e resolução das preocupações e dúvidas dos clientes via chat.